臺灣南投地方法院刑事裁定
111年度聲字第32號
聲明異議人    
即  受刑人  曾登煥



上列聲明異議人即受刑人因違反毒品危害防制條例等案件，聲明
異議，本院裁定如下：
    主  文
聲明異議駁回。                                         
    理  由
一、聲明異議意旨如附件所示。
二、按受刑人或其法定代理人或配偶以檢察官執行之指揮為不當
    者，得向諭知該裁判之法院聲明異議，刑事訴訟法第484條
    定有明文。又刑事訴訟法第484條所稱「諭知該裁判之法院
    」，乃指對被告之有罪判決，於主文內實際宣示其主刑、從
    刑之裁判而言，若判決主文並未諭知主刑、從刑，係因被告
    不服該裁判，向上級法院提起上訴，而上級法院以原審判決
    並無違誤，上訴無理由，因而維持原判決諭知「上訴駁回」
    者，縱屬確定之有罪判決，但因對原判決之主刑、從刑未予
    更易，其本身復未宣示如何之主刑、從刑，自非該條所指「
    諭知該裁判之法院」，最高法院106年度台抗字第305號裁定
    意旨可資參照。再按對於已判決確定之各罪定應執行刑之裁
    定確定後，與確定判決有同等效力，是以受刑人如係對於因
    數罪併罰所定應執行刑裁定之指揮執行聲明異議，應向該為
    定執行刑裁判之法院為之，最高法院105年度台抗字第287號
    裁定意旨參照。
三、復按執行機關對於審判機關所為之裁判，並無審查內容之權
    ，故裁判是否違法，並非執行機關所得過問，是聲明異議之
    對象，應係檢察官之執行指揮行為，而非檢察官據以指揮執
    行之裁判，故所稱「檢察官執行之指揮不當」，係指檢察官
    有積極執行指揮之違法及其執行方法有不當等情形而言；檢
    察官如依確定判決、裁定指揮執行，即無執行之指揮違法或
    其執行方法不當之可言，至於原確定判決、裁定，是否有認
    定事實錯誤或違背法令之不當，應循再審或非常上訴程序以
    資救濟，尚無對之聲明異議之餘地，最高法院108年度台抗
    字第79號裁定意旨參照。是檢察官如係依確定之裁判為指揮
    執行，則自難據此認檢察官執行之指揮為違法或其執行方法
    不當，且倘聲明異議人並非針對檢察官執行之指揮認有不當
    ，其所為聲明異議於程序上即難謂適法，法院自應以裁定駁
    回其異議。
四、經查：
　㈠聲明異議人即受刑人曾登煥因違反毒品危害防制條例案件，
    經本院先後以107年度審訴字第340號、107年度審訴字第367
    號判決判處有期徒刑1年3月（3罪）、1年4月確定，前開案
    件並再經本院以108年度聲字第138號裁定定應執行有期徒刑
    2年10月，復經提起抗告，而經臺灣高等法院臺中分院以108
    年度抗字第319號裁定駁回抗告確定，繼由臺灣南投地方檢
    察署檢察官以108年度執更字第357號案件指揮執行。又聲明
    異議人另因竊盜等案件，經本院先後以108年度審訴字第152
    號、108年度審易字第405號、108年度審易字第501號判決判
    處有期徒刑1年3月、1年、8月（11罪）、7月（15罪）、9月
    （2罪）、10月、6月（6罪）確定，前開案件復經本院以109
    年度聲字第465號裁定定應執行有期徒刑7年確定，繼由臺灣
    南投地方檢察署檢察官以109年度執更字第615號案件指揮執
    行等情，有臺灣高等法院被告前案紀錄表在卷可稽，並經本
    院調取臺灣南投地方檢察署108年度執更字第357號、109年
    度執更字第615號執行卷宗核閱無訛。
　㈡而綜觀聲明異議意旨內容，聲明異議人實係主張上開本院108
    年度聲字第138號、109年度聲字第465號裁定所分別合併定
    應執行刑之各該確定判決對於其累犯之認定有所違誤，而非
    具體指摘該等案件執行檢察官究有何積極執行指揮之違法，
    或其執行方法有何不當之處。再本院前開108年度聲字第138
    號、109年度聲字第465號裁定既已分別諭知聲明異議人應執
    行有期徒刑2年10月、7年，則檢察官依上開本院108年度聲
    字第138號、109年度聲字第465號裁定指揮執行，即無執行
    之指揮違法或其執行方法不當之可言。是倘聲明異議人認上
    開本院108年度聲字第138號、109年度聲字第465號裁定所分
    別合併定應執行刑之罪之各該確定判決，有認定事實錯誤或
    違背法令而影響其權益之處，依法應另循再審或非常上訴程
    序救濟，並非本件聲明異議程序所得審究之事項。從而，聲
    明異議人實非針對檢察官之執行指揮或其執行方法認有何不
    當，其所為聲明異議已難謂適法，應予駁回。
五、依刑事訴訟法第486條，裁定如主文。
中　　華　　民　　國　　111 　年　　3 　　月　　29　　日
                  刑事第四庭  法  官    蔡霈蓁
以上正本證明與原本無異。
如不服本裁定，應於裁定送達後5日內向本院提出抗告狀。　　
　　　　　　　　　　　　　　　書記官　　郭勝華　　　　　
中　　華　　民　　國　　111 　年　　3 　　月　　30　　日